臺灣澎湖地方法院刑事裁定　　　　　　　　　　　　　　九十三年度聲判字第三號
　　聲　請　人
　　即　告訴人　甲○○
　　代　理　人　魯惠良律師
　　被　　　告　乙○○
　　　　　　　　丁○○
　　　　　　　　丙○○
右列聲請人因被告等涉嫌傷害案件，不服臺灣高等法院高雄分院檢察署檢察長駁回再
議之處分（九十三年度上聲議字第五三三號），聲請交付審判，本院裁定如左：
    主  文
聲請駁回。
    理  由
一、按告訴人不服上級法院檢察署檢察長或檢察總長認再議為無理由而駁回之處分者
    ，得於接受處分書後十日內委任律師提出理由狀，向該管第一審法院聲請交付審
    判，法院認為交付審判之聲請不合法或無理由者，應駁回之，刑事訴訟法第二百
    五十八條之一、第二百五十八條之三第二項前段，分別定有明文。
二、本件聲請人甲○○以被告乙○○、丁○○、丙○○等三人共同涉犯傷害罪，向臺
    灣澎湖地方法院檢察署檢察官提出告訴，經該署檢察官於民國九十三年六月二十
    一日以九十二年度發查偵字第二三號為不起訴處分後，聲請人不服，聲請再議，
    經臺灣高等法院高雄分院檢察署檢察長於九十三年七月二十二日以九十三年度上
    聲議字第五三三號為駁回再議之處分。
三、聲請交付審判意旨略為：被告三人於九十三年一月六日下午四時許，在澎湖縣馬
    公市重光里八八號之十前，竟因細故，共同基於妨害自由、恐嚇、傷害、毀損等
    犯意聯絡，擅自將告訴人所騎機車牽離現場，使告訴人無法離去而剝奪行動自由
    ，並對告訴人恫稱：「你敢打我姊姊，我要讓你死得難看」等詞，又以拳腳相向
    ，攻擊告訴人，致告訴人手腳受傷，再將告訴人所有眼鏡一附用腳踩壞，因認被
    告三人共同涉嫌刑法第三百零四條後段之強制罪嫌、刑法第三百零二條第一項之
    剝奪他人行動自由罪嫌、刑法第三百零五條之恐嚇危害安全罪嫌、刑法第二百七
    十七條第一項之傷害罪嫌、刑法第三百五十四條之毀損罪嫌。然而，原駁回再議
    處分對於上情不查，又未詳加核對卷內事證，竟為相反之認定，聲請人無法信服
    ，為此聲請交付審判。
四、按犯罪事實應依證據認定之，無證據不得認定犯罪事實，刑事訴訟法第一百五十
    四條第二項定有明文。而事實之認定，應憑證據，如未能發現相當證據，或證據
    不足以證明，自不能以推測或擬制之方法，以為裁判基礎，最高法院四十年臺上
    字第八六號著有判例。經查，本件事發當時，在場之人包括被告三人、聲請人、
    聲請人所僱員工蔡英豪、澎湖縣馬公市重光里長及附近居民等情，業據被告三人
    及聲請人陳明一致在卷。而對於事發經過，被告三人及聲請人各執一詞，惟在場
    人士當中，蔡英豪按其工作關係，應最可能為不利被告三人之證詞，蔡英豪卻證
    稱：當時被告三人雖與聲請人發生爭執，並彼此拉扯，但未曾見聞被告三人牽走
    摩托車、恫嚇聲請人、毆打聲請人成傷、踩壞聲請人眼鏡等語。準此，對於被告
    三人最不利之目擊證人，猶未為不利被告三人之證詞，單憑聲請人之指述及事後
    製作之驗傷診斷書，自難率為不利被告三人之認定。至於證人蔡英豪雖亦證稱：
    被告三人曾爭奪聲請人之瓦斯桶等語，但被告三人有無就此施用強暴脅迫手段，
    是否別無其他正當合理之目的，亦無不利被告三人之證據證明。從而，有關被告
    三人所涉妨害自由、恐嚇、傷害、毀損等犯嫌，均欠缺積極事證足資認定，原不
    起訴處分書及駁回再議處分書，已就被告三人上述罪嫌，取捨證據調查說明，因
    而依法為不起訴處分及駁回再議之聲請，核對卷內資料，於法均無違誤，本件聲
    請意旨仍執前詞，對於原處分加以指摘而聲請交付審判，並無理由，應予駁回。
五、依刑事訴訟法第二百五十八條之三第二項前段，裁定如主文。
中      華      民      國    九十三    年      八      月    三十一    日
                             臺 灣 澎 湖 地 方 法 院 刑 事 庭
                                   審判長法  官  管   安   露
                                         法  官  李   宛   玲
                                         法  官  陳   介   安
右正本證明與原本無異。
本件不得抗告。
中      華      民      國    九十三    年      九      月      一      日
                                 書記官  劉   竹   苞
